臺灣高雄地方法院刑事判決　　　　　　　　　　　　九十一年度訴字第二九六八號
　　公　訴　人　臺灣高雄地方法院檢察署檢察官
　　被　　　告　甲○○原名林.
右列被告因毒品危害防制條例案件，經檢察官聲請簡易判決處刑（九十一年度偵字第
四九九一號），經本院認為不宜（九十一年度簡字第八二０號）改分通常審判程序審
理，本院判決如左：
    主  文
甲○○連續施用第一級毒品，處有期徒刑柒月。扣案第一級毒品海洛因壹包（驗前毛
重零點貳公克，驗後淨重零點零肆公克，包裝重零點貳公克）沒收銷燬。
    事  實
一、甲○○於民國八十八年間因施用毒品案件，經本院以八十八年度毒聲字第四六六
    六號裁定觀察勒戒，經評定無繼續施用毒品傾向，由台灣高雄地方法院檢察署檢
    察官於八十八年七月二十一日以八十八年度偵字第一六七九七號為不起訴處分確
    定。惟甲○○仍未戒除毒癮，明知海洛因業經公告列為毒品危害防制條例第二條
    第二項第一款之第一級毒品，不得非法持有、施用，仍基於施用第一級毒品海洛
    因之概括犯意，自九十一年八月二十二日起至同年月二十六日止，連續在高雄市
    三民區○○里○○街二十七號五樓之三住處，以將第一級毒品海洛因摻入香煙吸
    食之方式，施用第一級毒品海洛因多次，嗣為警於九十一年八月二十六日上午九
    時三十分許，在高雄市○○區○○里○○街二十七號五樓之三查獲，並扣得海洛
    因一包（驗前毛重零點二公克，驗後淨重零點零二公克，包裝重零點二公克），
    經警帶回採取其尿液送請檢驗結果呈甲基安非他命與嗎啡陽性反應，而知前情。
    並經台灣高雄地方法院檢察署檢察官聲請台灣高雄地方法院以九十一年度毒聲字
    第五三六三號裁定送台灣高雄看守所附設勒戒所觀察、勒戒後，經衛生醫療網支
    援醫師評定甲○○有繼續施用毒品傾向。
二、案經高雄市政府警察局三民第二分局報告臺灣高雄地方法院檢察署檢察官偵查起
    訴。
    理  由
一、右揭事實，業據被告甲○○於本院審理時坦承不諱（參見本院九十一年十月二十
    五日審判筆錄），而被告於九十一年八月二十六日為警查獲時，經警採取其尿液
    送請檢驗結果呈嗎啡陽性反應，有高雄市立凱旋醫院九十一年九月十二日高市凱
    醫來字第００六一一號煙毒尿液檢驗成績書一紙附卷可稽，又扣案疑似海洛因粉
    末經送往法務部調查局檢驗結果，確係屬第一級毒品海洛因成分（驗前毛重零點
    二公克，驗後淨重零點零四公克，包裝重零點二公克），有該局九十一年十月一
    日調科壹字第二二○○一四０八三號鑑定通知書附卷可稽，足認被告上開自白與
    事實相符，堪信為真實。再查，被告前於八十八年間因施用毒品案件，經本院以
    八十八年度毒聲字第四六六六號裁定觀察勒戒，經評定無繼續施用毒品傾向，由
    台灣高雄地方法院檢察署檢察官於八十八年七月二十一日以八十八年度偵字第一
    六七九七號為不起訴處分確定等事實，此有臺灣高雄地方法院檢察署刑案資料查
    註紀錄表附卷可參，另被告於本次施用第一級毒品，經台灣高雄地方法院以九十
    一年度毒聲字第五三六三號裁定送高雄看守所附設勒戒所觀察、勒戒後，經衛生
    醫療網支援醫師評定有繼續施用毒品傾向，此亦有台灣高雄看守所附設勒戒處所
    九十一年九月四日高所坤戒勒字第二０五四號函所附有繼續施用毒品傾向證明書
    在卷足憑。被告於五年內再犯毒品危害防制條例第十條之罪，本件事證明確，被
    告犯行洵堪認定。
二、查海洛因係毒品危害防制條例第二條第二項第一款所稱之第一級毒品，均不得持
    有、施用。次按犯毒品危害防制條例第十條之施用第一級、第二級毒品罪者，檢
    察官應先將被告送勒戒處所觀察、勒戒，經觀察、勒戒後，認無繼續施用毒品傾
    向者，應由檢察官為不起訴處分。依此為不起訴處分後，五年內再犯第十條施用
    第一級、第二級毒品之罪，經觀察、勒戒後，認有繼續施用毒品之傾向或三犯以
    上者，則不適用前開不起訴處分規定，而應依一般刑事訴訟程序予以起訴論罪科
    刑。此觀諸毒品危害防制條例第二十條第一項、第二項前段、第三項前段規定自
    明。本案被告黃建得前因施用毒品案件，經本院裁定送勒戒處所觀察、勒戒後，
    認無繼續施用毒品傾向，而由檢察官為不起訴處分確定後，五年內二犯施用第一
    級毒品之犯行，經送觀察勒戒後，經評定有繼續施用毒品傾向，依前揭說明，即
    應依法論罪科刑。核被告所為，係犯毒品危害防制條例第十條第一項之施用第一
    級毒品罪。被告先後持有第一級毒品之行為，因其持有後進而施用，其持有之低
    度行為應分別為施用第一級毒品之高度行為所吸收，均不另論持有第一級毒品罪
    。又被告先後多次施用第一級毒品之行為，時間緊接，且反覆為之，所犯又各係
    同一罪名之罪，顯係基於概括犯意為之，應依連續犯規定論以一罪，並加重其刑
    。爰審酌被告屢經觀察、勒戒後，仍未戒絕毒品，再犯相同之罪，顯見其戒毒意
    志不堅，惟念其施用毒品乃自戕一己之身體健康，尚未害及他人，犯後坦承犯行
    ，態度良好等一切情狀，量處如主文所示之刑。扣案之海洛因一包（驗前毛重零
    點二公克，驗後淨重零點零肆公克，包裝重零點二公克），經送驗結果，確屬毒
    品危害防制條例第二條第二項第一款所稱之第一級毒品海洛因，有上開法務部調
    查局鑑定通知書附卷可稽，爰依毒品危害防制條例第十八條第一項前段規定宣告
    沒收並銷燬之。
四、至於被告於九十一年八月二十六日為警採尿送驗結果，另涉有施用第二級毒品之
    犯行，此有上開驗尿報告附卷可稽，惟此部分並非起訴效力所及，本院自不得加
    以審酌，爰請公訴人另行依法偵辦，併此敘明。
據上論斷，應依刑事訴訟法第四百五十二條、第二百九十九條第一項前段，毒品危害
防制條例第十條第一項、第十八條第一項前段，刑法第十一條、第五十六條，判決如
主文。
本案經檢察官李宛凌到庭執行職務。
中      華      民      國     九十一     年      十     月     三十    日
                                  臺灣高雄地方法院刑事庭
                                      法  官  廖建瑜
右正本證明與原本無異。
如不服本判決，應於判決送達後十日內，向本院提出上訴狀。
                                      書記官  王翌翔
中      華      民      國     九十一     年      十     月     三十    日
